# 同控合并前次非同控合并企业下属子公司的入账及计税基础

提问人：dirkkrid 时间：2023-04-14 15:50:34
请教个问题哈，前次非同控收进来的子公司A（间隔时间 5 年以上），母公司本次想同控下收购A下面的孙公司C，母公司入账的时候是否需要考虑前次非同控合并C分摊的商誉吗？入账价值和计税基础怎么确定？
求助陈版主！！！

回答人：chenyiwei
母公司向子公司收购孙公司股权，不属于企业合并，直接按照支付给子公司的股权收购对价作为对原孙公司的长期股权投资成本，子公司按处置孙公司股权处理。
如果交易价格显著不公允的，则标的股权公允价值与交易价格之间的差额按权益性交易原则处理，母公司调整对该子公司的长期股权投资成本，子公司调整权益。